臺灣高等法院臺南分院刑事判決　　　 100年度上訴字第1118號
上　訴　人
即　被　告　黃聖文
上列上訴人即被告因違反毒品危害防制條例案件，不服臺灣臺南
地方法院100年度訴字第1128號中華民國100年9 月30日第一審判
決（起訴案號：臺灣臺南地方法院檢察署100年度營毒偵字第175
號），提起上訴，本院判決如下：
    主  文
上訴駁回。
    理  由
一、按依刑事訴訟法第350條、第361條、第362條、第367條規定
    ，不服地方法院之第一審判決，提起第二審上訴者，須提出
    上訴書狀，並應敘述「具體理由」，為上訴必備之程式。所
    稱具體理由，必係依據卷內既有訴訟資料或提出新事證，指
    摘或表明第一審判決有何採證、認事、用法或量刑等足以影
    響判決本旨之不當或違法，而構成應予撤銷之具體事由，始
    克相當；如未依上揭意旨指出具體事由，而僅泛言或單憑當
    事人自我說詞，指摘原判決採證認事違法、用法不當、判決
    不公、量刑過重等等，即屬未敘述具體理由，所提第二審上
    訴不合法律上之程式，得不經言詞辯論，由第二審法院予以
    判決駁回（最高法院98年度台上字第6531號刑事判決意旨參
    照）。
二、經查：
  (一)本件原審適用簡式審判程序，以上訴人即被告於原審之自白
    ，及經警採集之尿液送驗結果呈施用第一級毒品代謝物可待
    因、嗎啡之陽性反應，有臺灣檢驗科技股份有限公司於100
    年4 月14日出具之濫用藥物檢驗報告1 紙（檢體編號：100A
    045號，見警卷第8頁）及臺南市政府警察局新營分局採取尿
    液編號對照表及臺南市政府警察局新營分局採取尿液名冊編
    號對照表各1紙（見警卷第9頁、第10頁）在卷可稽。並參諸
    海洛因經注射入人體後，約百分之八十於24小時內自尿中排
    出，一般而言，尿液中能否驗出嗎啡陽性反應與其投與量、
    投與途徑、採尿時間、個人體質及檢驗方法之靈敏度有關，
    國外曾有文獻報導注射六毫克之海洛因鹽酸鹽，其代謝物嗎
    啡之平均可檢出時限約為26小時；又目前常用的尿液安非他
    命或嗎啡篩檢方式包括酵素免疫分析法、薄層色層分析法和
    放射免疫分析法，在文獻報告中，確實有藥品或食物因交叉
    反應，可在尿液測試中產生偽陽性之安非他命或嗎啡反應，
    惟利用精密之儀器分析，將可排除偽陽性之可能，而得到正
    確答案，因此篩檢結果必須進一步確認。在目前最常用之確
    認方法為氣相層析質譜儀，此因乃在良好的操作條件下，以
    氣相層析質譜儀作藥物及其代謝產物定性及定量分析，幾乎
    不會有偽陽性反應產生，此有行政院衛生署藥物食品檢驗局
    81年9月8 日81）藥檢壹字第8114885號函及行政院國軍退除
    役官兵輔導委員會臺北榮民總醫院83年4月7日（83）北總內
    字第03059 號函分別述明斯旨可考。而認被告施用第一級毒
    品事證明確，應予適用毒品危害防制條例第10條第1 項，刑
    法第11條前段、第47條第1項等規定論處。
  (二)原審判決復敘明：「被告有如原審判決事實欄所載業經執行
    有期徒刑完畢之前科紀錄，有臺灣高等法院被告前案紀錄表
    在卷可稽，被告於五年內故意再犯本件有期徒刑以上之施用
    第一級毒品罪，為累犯，應依刑法第47條第1 項規定加重其
    刑」；復審酌：「被告前曾有施用毒品犯行，經強制戒治及
    多次入監服刑後，仍未戒除惡習，顯見其戒癮之意志力極為
    薄弱，惟念及其施用毒品之犯行，在本質上尚屬戕害自身身
    心健康之行為，且犯罪後能自白坦承犯行，態度尚佳等一切
    情狀，量處有期徒刑一年」等語。
  (三)本院經核原審判決認事用法，俱無不合，並已說明審酌科刑
    之理由，且未逾越法定刑度，又未濫用自由裁量之權限，刑
    度亦屬妥適，核無不當或違法之情形。
三、本件被告上訴意旨雖以：上訴人即被告始終坦承施用毒品犯
    行，並至台南市新營區省立醫院自費接受美沙酮替代療法，
    原審量刑過重，被告不服而上訴云云。
四、惟按量刑的輕重，屬事實審法院得依職權自由裁量之事項，
    苟已斟酌刑法第57條各款所列情狀而未逾越法定刑度，不得
    遽指為違法，且在同一犯罪事實與情節，如別無其他加重或
    減輕之原因，下級審量定之刑，亦無過重或失輕之不當情形
    ，則上級審法院對下級審法院之職權行使，原則上應予尊重
    。查本件原判決認定上訴人即被告有原判決事實欄所載之犯
    行，業已敘明所憑證據及認定之理由，經核並無違反經驗法
    則及論理法則。且原判決認被告所為係犯毒品危害防制條例
    第10條第1 項之施用第一級毒品罪，而援引毒品危害防制條
    例第10條第1 項，就其所確認之事實而為法律之適用，並於
    「事實及理由」欄五敘明審酌科刑之理由，且已將被告「犯
    罪後能自白坦承犯行，態度尚佳」之情狀審酌在內，所量刑
    度並未逾越法定刑度，復無濫用自由裁量權限之情，刑度亦
    屬妥適，核無不當或違法之情形，已如前述。
五、綜上所述，上訴人即被告僅以前詞，針對原審法院刑罰裁量
    權行使範疇事項，指摘原審判決量刑過重，而未確實依據卷
    內既有訴訟資料或提出新事證，具體指摘或表明第一審判決
    有何認事採證不當或違法之事由，或明確指出原審所為證據
    證明力之判斷、推論如何違背經驗、論理法則，或彼先前之
    自白有何違反任意性之規定。揆諸前開說明，本件上訴理由
    ，自難謂係具體理由。是被告上訴顯不合法律上之程式，爰
    依刑事訴訟法第367 條前段之規定駁回上訴，並不經言詞辯
    論為之。
六、依刑事訴訟法第367條前段、第372條，判決如主文。
中    華    民    國   100    年    11    月    24    日
                  刑事第六庭    審判長法  官  董武全
                                      法  官  孫玉文
                                      法  官  賴純慧
以上正本證明與原本無異。
如不服本判決應於收受送達後10日內向本院提出上訴書狀，其未
敘述上訴理由者，並得於提起上訴後10日內向本院補提理由書（
均須按他造當事人之人數附繕本）「切勿逕送上級法院」。
                                      書記官  翁心欣
中    華    民    國   100    年    11    月    24    日